【裁判字號】    97,交抗,613
【裁判日期】    970529
【裁判案由】    違反道路交通管理處罰條例
【裁判全文】
臺灣高等法院交通事件裁定
抗  告  人
即  異議人
即受處分人  甲○○
上列抗告人因違反道路交通管理處罰條例案件，不服臺灣臺北地
方法院97年度交聲字第1336號，中華民國97年5月9日裁定（原處
分案號：臺北市交通事件裁決所北市裁二字第裁22-AI0000000號
），提起抗告，本院裁定如下：
    主  文
抗告駁回。
    理  由
一、按汽車駕駛人，行車速度，超過規定之最高時速，或低於規
    定之最低時速，除有第43條第1項第2款情形外，處新臺幣（
    下同）1,200元以上2,400元以下（原裁定誤載為3,600元以
    下，應予補正），並記違規點數1點，道路交通管理處罰條
    例第40條第1項（原裁定誤引該條例第53條第1項，應予補正
    ）、第63條第1項第1款，分別定有明文。
二、查甲○○於民國（下同）96年12月29日11時59分許，駕駛車
    牌號碼DP-1859號自用小客車，沿臺北市○○○○道路南往
    北方向行駛，行至速限50公里之象山隧道出口處，以時速63
    公里之速度超速行駛，經臺北市政府警察局信義分局交通分
    隊逕行舉發。臺北市交通事件裁決所依前述規定，裁處甲○
    ○罰鍰1,600元，並記違規點數1點。
三、甲○○聲明異議略以：(一)一般規定隧道內速限為70公里，而
    在距雷達測速器前方約500公尺處，標示為「前有彎道，減
    速慢行」，速限50公里，雷達測速器應是設在彎道之處，才
    符合警告減速的目的。其駕車經過該彎道處，車速確實依規
    定減速，待通過彎道後之筆直處才加速為63公里，待駛至轉
    彎匝道處再依標示速限減速慢行云云。
四、原審法院以：前述路段之速限為50公里，而甲○○於前揭時
    間駕車行經前述路段，係以時速63公里之速度行駛等情，為
    甲○○所不爭執，並有舉發照片在卷可稽。是甲○○違規超
    速行駛之事實，至為明確。至於甲○○辯稱該速限50公里之
    標示應僅係就彎道而言，筆直路段之速限應為70公里。惟查
    ，信義快速道路全路段在不同路段設有不同之速限，南往北
    路段自入隧道迄隧道出口，其速限從70公里逐漸降至40公里
    。但各路段均設有明確之標誌指示，供行駛各該路段之駕駛
    人遵循。此一特殊速限之規定，並經媒體廣為報導，甲○○
    自不可能諉為不知。甲○○駕車行駛該路段，自應依速限標
    誌減其車行速度，其既已進入速限50公里之路段，即應將車
    速減至50公里以下，但其仍以63公里超速行駛，自與上開規
    定有違。甲○○之違規事實，堪以認定。因認原處分機關依
    上揭規定，裁處甲○○罰鍰1,600元，並記違規點數1點，核
    無違誤，甲○○之異議為無理由，予以裁定駁回。
五、甲○○提起抗告略以：(一)一般規定隧道內速限為70公里，而
    在距雷達測速器前方約500公尺處，標示為「前有彎道，減
    速慢行」，速限50公里，雷達測速器應是設在彎道之處，才
    符合警告減速的目的，行經彎道後速限應為一般70公里，不
    應設置照相機在彎道出口處之筆直道路，故速限50公里標示
    之地點與測速照相機設置之地點顯有不符。(二)此一路段之特
    殊速限規定，雖經媒體報導，惟伊並不知悉，原審以媒體已
    有報導認定伊應知悉，伊極為不服云云。
六、甲○○在前揭時地駕車超速違規之行為，為其所是認。其以
    該路段之限速係不合理及伊不知悉該路段限速之情形，置辯
    ，並無可採，其抗告為無理由，應予駁回。
據上論斷，應依道路交通案件處理辦法第26條、刑事訴訟法第41
2條，裁定如主文。
中    華    民    國    97    年    5     月    29    日
                  刑事第十一庭審判長法  官  張連財
                                    法  官  洪光燦
                                    法  官  林明俊
以上正本證明與原本無異。
不得再抗告。
                                    書記官  蕭詩穎
中    華    民    國    97    年    5     月    30    日


司法院資訊處製作；財團法人民間司法改革基金會備份。
